【裁判字號】    89,竹簡,245
【裁判日期】    890630
【裁判案由】    清償借款
【裁判全文】
臺灣新竹地方法院簡易庭民事判決  八十九年度竹簡字第二四五號
    原      告  丙○○
    訴訟代理人  甲○○
    被      告  丁○○
                乙○○
右當事人間請求清償借款事件，本院判決如左：
    主      文
被告丁○○應給付原告新台幣貳拾伍萬肆仟元及自民國八十九年四月二十日起至清償
日止，按週年利率百分之五計算之利息。
原告其餘之訴駁回。
訴訟費用由原告負擔十分之五，餘由被告丁○○負擔。
本判決第一項於原告以新台幣捌萬元為被告丁○○供擔保後，得假執行。
原告其餘假執行之聲請駁回。
    事實及理由
一、原告之聲明：被告應連帶給付原告新台幣（下同）貳拾伍萬肆仟元及自支付命令
    送達翌日起至清償日止，按週年利率百分之五計算之利息。
二、事實摘要：
    原告起訴主張被告丁○○向其借款貳拾伍萬肆仟元，不守信用返還，經原告於八
    十五年十月間提出告訴，被告丁○○坦承向原告借貸事實，僅稱無詐欺故意，因
    倒會致無錢返還，嗣經檢察官不起訴處分，本借款確係許煥祺協同被告丁○○向
    原告借款，許煥祺亦稱所借款項係由被告丁○○所用，係許煥祺介紹被告丁○○
    向原告借款，足認被告丁○○確持其夫許弘治之支票向原告借款購屋，為此依借
    貸之法律關係請求被告丁○○及其女乙○○連帶返還借款及法定遲延利息等情；
    被告丁○○則以伊並非借款人，父親許煥祺始為借款人，刑事偵查中係許煥祺要
    伊承認借款者等語資為抗辯，被告乙○○則以伊非借款人，亦非票據背書人，且
    與原告訴不相識等語資為抗辯。
三、法院之判斷：
（一）按當事人主張有利於己之事實者，就其事實有舉證之責任，民事訴訟法第二百
      七十七條定有明文。查原告主張被告丁○○向其借款之事實，業據其提出存款
      信函、支票及退票理由單影本、不起訴處分書、駁回再議處分書等為證，被告
      丁○○否認其為借款人，辯稱：伊並非借款人，係許煥祺向原告借款云云，即
      被告丁○○否認有借貸之情事，然被告丁○○前於八十五年度偵字第一一０二
      五號詐欺案件偵查中曾供述：「係伊向原告借款，伊因會錢被倒，要買房子要
      繳錢，才向原告借錢，．．借貳拾伍萬元，已繳一萬五仟元利息，．．還有給
      七千五百元利息，．．我去換票時又還三千五百元利息，所以剩四仟元利息，
      就開一張二十五萬肆仟元的票給他」等語（見八十五年度他字第九五號卷第十
      四頁背面），「我是透過許煥祺向丙○○借貳拾伍萬肆仟元，．．是為了買房
      子，．．許煥祺是我拜託他去，我也和他一起去向丙○○借款」等語（八十四
      年度偵字第七九二八號卷第九頁、第二十九頁），訴外人許煥祺於上開案件偵
      查中亦證述：「不是我借的，是我介紹我媳婦丁○○向他借錢」等語（八十四
      年度偵字第七九二八號卷第三十四頁），且被告丁○○於上開刑事案件偵查中
      一再表示願償還原告借款，並表示願以所買房子過戶予原告之方式清償借款，
      僅因原告不同意而無法成立和解，均有委託銷售契約書、訊問筆錄等附於上開
      刑事案卷內可稽，足見本件借款確係被告丁○○因購買房屋而向原告借款者，
      訴外人許煥祺僅為介紹者，現被告丁○○於刑事案件偵查終結後否認為借款人
      ，辯稱係許煥祺要伊承認者云云，顯不足採，原告依借貸之法律關係請求被告
      丁○○給付借款，自有理由，應予准許。
（二）原告另主張被告乙○○為訴外人許弘治之繼承人，被告楊美向其借款時有持許
      弘治簽發之支票，故請求被告乙○○亦應負連帶給付責任，惟查，原告自承被
      告乙○○並非借款人，且訴外人許弘治僅為被告丁○○為償還借款所交付支票
      之發票人，並非借款人，其繼承人自亦與本件借款無涉，是原告依借貸之法律
      關係請求非借款人之被告乙○○與被告丁○○連帶負給付責任，於法即有未合
      ，應予駁回。
（三）綜上，被告丁○○既曾自承向原告借款，兩造確有借貸關係存在，從而，原告
      基於借貸之法律關係，請求被告丁○○給付借款貳拾伍萬肆仟元及自支付命令
      送達翌日起至清償日止按週年利率百分之五計算之利息，即有理由，應予准許
      。至被告乙○○並非借款人，原告依借貸之法律關係請求被告乙○○返還借款
      ，即有未合，應予駁回。
（四）本件原告陳明願供擔保請准宣告假執行，其勝訴部分經核並無不合，爰酌定相
      當擔保金額准許之，至原告敗訴部分，假執行已失所附麗，應予駁回。
據上論結，本件原告之訴為一部有理由，一部無理由，應依民事訴訟法第七十九條但
書、第三百九十條第二項，判決如主文。
中      華      民      國    八十九    年      六      月     三十     日
                                  台灣新竹地方法院民事第二庭
~B法      官  林  南  薰
右為正本係照原本作成。
如不服本判決，須於本判決送達後二十日內向本院提出上訴狀（須按他造當事人之人
數附繕本）。
~B法院書記官  林淑瑜
中      華      民      國    八十九    年      六      月     三十     日


司法院資訊處製作；財團法人民間司法改革基金會備份。
